## Azwir Azhari

Lhokseumawe, Aceh, Indonesia | (+62)85260896007 | Email: azwirazhari21@gmail.com | Jobstreet/azwir azhari | Instagram/azwir\_az

## **RINGKASAN**

Nama saya Azwir Azhari. Saya seorang pekerja yang efisien dan bisa menjalin hubungan baik dengan kustomer maupun sesama karyawan. Saya juga memiliki keahlian di bidang Komputer yang sangat berguna di Era Digital seperti sekarang. Dapat belajar dengan cepat dan menganalisis masalah dengan tenang. Pengalaman kerja hampir 1 tahun di Toko Central Elektrik dan 2 bulan di Toko Tami Karya, memberi saya pelajaran untuk selalu menjadi seseorang yang teliti dan tanggap agar terus bisa meningkatkan kualitas kinerja dan karir.

#### **PENGALAMAN**

#### **TOKO TAMI KARYA**

Kasir (Agustus 2022 – November 2022)

- Menghimpun puluhan transaksi penjualan perhari secara tunai, dengan akurat untuk menunjang operasional bisnis.
- Berkontribusi dalam pemantauan kinerja keuangan lewat pembuatan rekapan dan catatan data transaksi secara rutin.
- Sukses menekan komplain pelanggan dengan senantiasa memberi informasi dan promosi lewat pengetahuan produk yang ada

### **TOKO CENTRAL ELEKTRIK**

Pramuniaga (Agustus 2021 – Juli 2022)

- Bertanggung jawab dalam manajemen dan bisnis.
- Mengorganisir letak penyimpanan >20 produk demi menciptakan visual yang baik.
- Memberikan pelayanan maksimal >15 orang kustomer setiap harinya demi menjamin kepuasan pelanggan

#### **PENDIDIKAN**

Politeknik Negeri Lhokseumawe(2015 - 2019)

D4 Teknologi Rekayasa Komputer Jaringan - IPK 3,12

SMA Negeri 3 Lhokseumawe(2013 - 2015)

**IPA** 

### **KEMAMPUAN**

- Microsoft Office
- Teamwork
- Pemeliharaan Sistem Operasi Komputer
- Mudah Adaptasi
- Customer Service

# **SERTIFIKAT**

 Pelatihan dan Seminar dari PK2M, "SoftSkill Program", diadakan oleh Politeknik Negeri Lhokseumawe tahun 2019

## **MINAT**

- Nonton Film
- Nonton Pertandingan Sepak Bola
- Belajar Hal Baru dari Internet
- Mendengarkan Musik